臺灣基隆地方法院刑事判決　
111年度訴字第352號
公  訴  人  臺灣基隆地方檢察署檢察官
被      告  王國富


上列被告因毒品危害防制條例案件，經檢察官提起公訴（111年
度毒偵字第1062號），被告於準備程序進行中就被訴事實為有罪
之陳述，經本院合議庭裁定改由受命法官獨任以簡式審判程序審
理，茲判決如下：
    主    文
甲○○犯如附表一所示之罪，各處如附表一主文欄所示之刑（含主
刑及沒收），應執行有期徒刑柒月，如易科罰金，以新臺幣壹仟
元折算壹日。
    犯罪事實及理由
壹、犯罪事實
一、甲○○前因施用毒品案件，經本院裁定送觀察勒戒（詳後述）
    。詎其不知戒慎，猶於觀察勒戒執行完畢後3年內，分別為
    下列行為：
　㈠基於施用第一級毒品海洛因之犯意，於民國111年7月4日下午
    10時許，在基隆市○○區○○路000號碇內加油站之公共廁所內
    ，以將海洛因置入其所有注射針筒稀釋後注射之方式，施用
    海洛因1次。
　㈡另基於施用第二級毒品甲基安非他命之犯意，於111年7月4日
    下午某時，即上述㈠施用海洛因後不久，以將甲基安非他命
    置於玻璃球內以燒烤產生煙霧而吸食之方式，施用甲基安非
    他命1次。
二、嗣於111年7月4日下午11時45分許，在基隆市○○區○○街000號
    前，因甲○○騎乘機車未戴安全帽為警攔查，甲○○在未被有偵
    查犯罪職權之機關或公務員發覺其施用上開第一級毒品之犯
    行前，主動向員警供承有上述施用第一級毒品之事實，並交
    付如附表二所示物品，自首而接受裁判。且為警經其同意採
    集尿液送驗，結果呈嗎啡、可待因及甲基安非他命陽性反應
    ，而查悉上情。　　
貳、證據
一、被告甲○○警詢、偵查及本院審理中自白。
二、自願受搜索同意書、基隆市警察局第三分局（下稱第三分局
    ）扣押筆錄、第三分局暖暖派出所扣押物品目錄表、扣押物
    品收據、勘察採證同意書、基隆市警察局偵辦毒品案件尿液
    檢體對照表（000-0000號）、第三分局查獲涉嫌毒品危害防
    制條例初步鑑驗報告書、現場查獲過程與扣案物品照片、台
    灣尖端先進生技醫藥股份有限公司濫用藥物檢驗報告、該公
    司毒品原物鑑定實驗室毒品證物鑑定分析報告、第三分局11
    1年11月2日基警三分偵字第1110322626號函暨檢送之職務報
    告等件在卷可佐。　　
三、又被告前因施用毒品案件，經本院以110年度毒聲字第300號
    裁定送觀察勒戒，因無繼續施用毒品傾向，於110年8月31日
    執行完畢釋放出所，經臺灣基隆地方檢察署檢察官以110年
    度毒偵字第902號為不起訴處分確定等情，有臺灣高等法院
    被告前案紀錄表在卷可按。是被告於觀察勒戒執行完畢釋放
    後，於3年內再犯施用毒品之犯行，應依法追訴處罰。綜上
    ，本案事證明確，被告犯行洵堪認定，各應予依法論科。
參、論罪科刑
一、按海洛因、甲基安非他命係毒品危害防制條例第2條第2項第
    1款、第2款所明定之第一級、第二級毒品，不得非法持有、
    施用。核被告所為各如附表一論罪科刑法條欄所示各罪。其
    為供己施用之目的而持有海洛因及甲基安非他命之低度行為
    ，應各為施用之高度行為所吸收，均不另論罪。又被告所為
    上開各罪間，犯意各別，行為互殊，核無實質上一罪或裁判
    上一罪之關係，為實質上數罪關係，應予分論併罰。
二、另按被告構成累犯之事實及應加重其刑之事項，均應由檢察
    官主張並具體指出證明之方法後，經法院踐行調查、辯論程
    序，方得作為論以累犯及是否加重其刑之裁判基礎（最高法
    院110年度臺上大字第5660號裁定意旨參照）。查被告前因
    施用毒品案件，經本院以109年度訴字第289號判決，判處有
    期徒刑8月確定，於110年11月16日執行完畢等情，業據檢察
    官於本院審理中指明在案，被告對此亦不爭執（參本院111
    年11月22日審判筆錄第4頁），並有臺灣高等法院被告前案
    紀錄表在卷可按（參本院卷第40頁），被告於上開有期徒刑
    執行完畢後，5年以內故意再犯本案有期徒刑以上之罪，符
    合刑法第47條第1項累犯規定；本院斟酌被告前有多次施用
    毒品案件經科刑執行之紀錄，且前後案件之罪質均相同，並
    審酌本案犯罪情節，認為本案不因累犯之加重致被告所受刑
    罰有超過其所應負擔罪責，及使其人身自由受過苛侵害之情
    形，適用累犯加重之規定，核無司法院大法官釋字第775號
    解釋意旨所稱不符合罪刑相當原則之情形，是依刑法第47條
    第1項之規定，各加重其刑（參酌最高法院110年度臺上大字
    第5660號裁定意旨：即使法院論以累犯，無論有無加重其刑
    ，判決主文均無庸為累犯之諭知）。
三、被告如犯罪事實欄一㈠所示施用第一級毒品犯行，係因其於1
    11年7月4日下午11時45分許，在基隆市○○區○○街000號前，
    因騎乘機車未戴安全帽為警攔查而查獲，被告並主動交付如
    附表二所示物品，其係在有偵查犯罪職權之機關或公務員發
    覺其上開施用第一級毒品犯行前，主動向承辦員警供承有上
    述施用第一級毒品之事實，此有刑事案件報告書、被告警詢
    筆錄及第三分局111年11月2日基警三分偵字第1110322626號
    函暨檢送之職務報告等件在卷可佐。是被告上開施用第一級
    毒品犯行，依刑法第62條前段，減輕其刑，此部分並依法先
    加後減之。　　　　
四、爰審酌被告自陳：國中畢業之智識程度，未婚，育有1名子
    女，年方18歲，其目前從事營造業臨時工，日薪約新臺幣2
    、3千元，需扶養母親及其未成年子女等家庭生活經濟狀況
    ；其前已因觀察勒戒執行完畢而經不起訴處分，業受毒品危
    害防制條例對施用毒品人之寬典，竟仍一再施用，不知戒除
    毒癮，而施用毒品本質上為戕害自我身心健康之行為，尚未
    直接危害他人及社會，且該犯罪類型於生理及心理上具有特
    殊之成癮性；兼衡其施用之情節及坦承施用毒品之犯後態度
    等一切情狀，核情量處如主文所示之刑；並斟酌被告上開所
    犯各罪之刑期總和，其犯罪次數及各次犯行犯罪時間各節，
    定其應執行之刑，並均諭知易科罰金之折算標準。
肆、沒收
一、扣案附表二編號1所示海洛因1包（驗餘淨重為0.106公克，
    詳附表二編號1所示），經送台灣尖端先進生技醫藥股份有
    限公司鑑定結果，含有第一級毒品海洛因成分乙情，此有該
　　公司毒品原物鑑定實驗室毒品證物鑑定分析報告可稽（參偵
    查卷第151頁）。是上開第一級毒品海洛因，除因鑑定用罄
    而不復存在之部分外，應依毒品危害防制條例第18條第1項
    前段規定，於該次項下宣告沒收銷燬之。又包裝袋部分，因
    該包裝袋均已附著毒品海洛因，衡情二者間已無從析離，或
    析離所需費用與該等物品之客觀價值顯不相當，自應整體視
    之為海洛因，不問是否屬於被告所有，應依毒品危害防制條
    例第18條第1項前段規定，宣告沒收銷燬之。
二、又扣案之附表二編號2所示之注射針筒2支，為被告所有供其
    施用第一級毒品所用之物，業據被告供承在卷（參偵查卷第
    88頁、本院上開審判筆錄第3頁），均應依刑法第38條第2項
    前段之規定，於該次項下宣告沒收。至於供被告施用第二級
    毒品之玻璃球吸食器，該物縱為被告所有，惟並未扣案，且
    無從證明該物仍然存在，而該等物品非屬違禁物或本院應義
    務沒收之物，其價值不高且取得甚易，不具刑法上之重要性
    ，如予沒收或追徵，徒增執行程序之勞費，爰不予宣告沒收
    。
伍、依刑事訴訟法第273條之1第1項、第299條第1項前段、第310
    條之2、第454條第1項、第450條第1項，毒品危害防制條例
    第10條第1項、第2項、第18條第1項前段，刑法第11條、第4
    7條第1項、第62條前段、第51條第5款、第41條第1項前段、
    第8項，判決如主文。
本案經檢察官唐先恆提起公訴，檢察官陳虹如到庭執行職務。
中　　華　　民　　國　　111 　年　　11　　月　　30　　日
                    刑事第四庭  法　官　呂美玲
以上正本證明與原本無異。
如不服本判決應於收受送達後20日內向本院提出上訴書狀，並應
敘述具體理由；其未敘述上訴理由者，應於上訴期間屆滿後20日
內向本院補提理由書（均須按他造當事人之人數附繕）「切勿逕
送上級法院」。
中　　華　　民　　國　　111 　年　　11　　月　　30　　日
                                書記官　洪福基
論罪科刑附錄法條：
毒品危害防制條例第10條
施用第一級毒品者，處6月以上5年以下有期徒刑。
施用第二級毒品者，處3年以下有期徒刑。

附表一：（主文）
編號 犯罪事實 論罪科刑法條 主文     罪刑 沒收 一 犯罪事實欄一 ㈠所示於111年7月4日施用海洛因部分    毒品危害防制條例第10條第1項施用第一級毒品罪。 甲○○施用第一級毒品，處有期徒刑伍月，如易科罰金，以新臺幣壹仟元折算壹日。 扣案如附表二編號1所示之物沒收銷燬之；扣案如附表二編號2所示之物，均沒收。 二 犯罪事實欄一㈡所示於111年7月4日施用甲基安非他命部分 毒品危害防制條例第10條第2項施用第二級毒品罪。 甲○○施用第二級毒品，處有期徒刑肆月，如易科罰金，以新臺幣壹仟元折算壹日。 無。 


附表二：（扣案物）
編號 扣押物品名稱及數量 １ 海洛因1包。  鑑定結果： 一、送驗白色粉末檢品1包，檢驗含第一級毒品海洛因成分（淨重0.109公克、驗餘量0.106公克）。 參台灣尖端先進生技醫藥股份有限公司毒品原物鑑定實驗室毒品證物鑑定分析報告（偵查卷第151頁）。 ２ 注射針筒2支。  附表二編號1、2均參偵查卷第31頁扣押物品目錄表。